【裁判字號】    96,上訴,4477
【裁判日期】    970325
【裁判案由】    詐欺
【裁判全文】
臺灣高等法院刑事裁定                96年度上訴字第4477號
上  訴  人
即  被  告  甲○○
選任辯護人  周威君律師
上  訴  人
即  被  告  乙○○
選任辯護人  姜至軒律師
選任辯護人  賴彌鼎律師
上列被上訴人即被告因詐欺等案件，本院於中華民國九十六年七
月三十一日所為之判決正本，有應更正部分，本院裁定如下：
    主  文
原判決正本漏列附表，應更正補列印如附件所示之附表。
    理  由
一、按判決正本與原本不符者，法院得以裁定更正之，民事訴訟
    法第二三二條第一項定有明文。上開規定，依司法院大法官
    會議第四三號解釋，於刑事訴訟法準用之。
二、查本件前開判決正本漏列印附表而與原本不符，應予更正，
    ，爰裁定如主文。
中    華    民    國    97    年    3     月    25    日
                  刑事第六庭審判長法  官  林堭儀
                                  法  官  郭豫珍
                                  法  官  陳玉雲
以上正本證明與原本無異。
不得抗告。
                                  書記官  陳思云
中    華    民    國    97    年    3     月    26    日
臺灣高等法院刑事判決                96年度上訴字第4477號
上  訴  人    甲○○    男  26歲（民國○○年○月○日生）
即  被  告              身分證統一編號：Ｚ000000000號
                        住桃園縣中壢市○○里○○街6號
選任辯護人    周威君律師
上  訴  人    乙○○    女  22歲（民國○○年○○月○日生）
即  被  告              身分證統一編號：Ｚ000000000號
                        住桃園縣中壢市○○街6號
選任辯護人    姜至軒律師
              賴彌鼎律師
上列上訴人即被告因詐欺案件，不服臺灣臺北地方法院九十五年
度訴字第一七九六號，中華民國九十六年七月卅一日第一審判決
（起訴案號：臺灣臺北地方法院檢察署九十五年度偵字第二一一
０四號、九十六年度偵字第一七二三號、臺灣高雄地方法院檢察
署九十六年度偵字第三五五四號），提起上訴，本院判決如下：
    主  文
原判決甲○○、乙○○部分均撤銷。
甲○○、乙○○共同常業詐欺，甲○○處有期徒刑壹年肆月，減
為有期徒刑捌月；乙○○處有期徒刑壹年貳月，減為有期徒刑柒
月。
扣案如附表編號１～６及８～１２所示之物均沒收。
    事實及理由
一、本案經本院審理結果，認第一審以被告甲○○、乙○○二人
    均涉犯常業詐欺之罪，各判處有期徒刑一年四月，均減為有
    期徒刑八月，其認事用法尚無違誤，對被告甲○○之量刑亦
    稱妥適，除對常業詐欺之新舊法比較說明、原判決附表沒收
    之諭知及對被告乙○○之量刑，為如下之補充、更正說明外
    ，餘均引用第一審判決書記載之事實、證據及理由（如附件
    ）。
二、被告甲○○上訴意旨略以：因年輕涉世未深，誤觸法網，然
    犯後均坦承不諱，且已與被害人和解，請減輕其刑及予緩刑
    自新機會等語。另被告乙○○上訴意旨則以：其與被告甲○
    ○為男女朋友，因共同生活而幫甲○○代為領款，非集團內
    成員，請參酌其涉案程度，及與被害人和解，請求從輕量刑
    並予緩刑等語。
三、經查，本案二被告係為詐騙集團提領詐騙款項，先後參與二
    不同集團，所涉犯罪分工及程度非輕，且集團詐騙人數眾多
    ，影響社會風氣及治安頗巨，原應從重量刑，然原審業已慮
    及被告二人無前科，犯後供承不諱等情，從輕量刑，嗣至本
    院審理時，被告雖與被害人牟麗常為民事和解，然如前述，
    受害者眾非僅牟麗常一人，且為昭戒，不宜予以緩刑宣告
    。是被告二人請求緩刑，為無理由，礙難准許。
四、原審對被告論罪科刑，固非無據，惟(一)被告行為後，修正刑
    法業已廢除常業犯之規定，然比較修正前後，自以修正前常
    業犯仍以一罪論，為有利被告，故本案被告仍應論以刑法修
    正前第三百四十條之常業詐欺犯，原判決僅以一綜合比較修
    正前後，以舊法較有利被告一語帶過，未為比較說明，理由
    疏漏不備。(二)原判決亦認被告乙○○為被告甲○○女友，因
    同居情誼而與甲○○共同涉犯本案，其犯罪情節、手段、涉
    案程度自與甲○○尚有差距，然原審未予區別，論處相同罪
    刑，即有未洽。(三)於被告甲○○處扣得四萬三千元，被告迄
    均否認與犯罪有關，本案復無其他事証，足認該四萬三千元
    與本案犯罪有關，原審併予依供犯罪所用之物沒收，亦有未
    洽。(四)另於被告甲○○處扣得其方提領詐騙款項卅八萬五千
    元，係因犯罪所得之物，業據被告供明在卷，原判決竟依供
    犯罪所用諭知沒收，顯然有誤。(五)另共同正犯因在犯意聯絡
    範圍內，相互利用他方之行為，以遂行其犯意之實現，應對
    全部行為共同負責，基於責任共同之原則，有關從刑之沒收
    部分，雖為他共同正犯所有供犯罪所用、預備或因犯罪所得
    之物，亦應於本身併為沒收之諭知。乃本案原審既認被告二
    人與同案被告李展維、許哲凱均為共同正犯，然僅對被告甲
    ○○、同案被告李展維、許哲凱所有供犯罪所用之手機，分
    別諭知沒收，而未就供犯罪所用之手機（不含電信公司所有
    被告租用之SIM卡）及因犯罪所得之三十八萬五千元對全體
    共犯均併為宣告沒收，亦有未合。是本案被告上訴雖無理由
    ，然原判決既有前揭可議，自應由本院撤銷改判。爰審酌被
    告二人年輕力強，不思戮力工作謀財，甘為詐騙集團提款車
    手謀利，渠二人犯罪手段、方法，被告乙○○為甲○○同居
    女友，共同涉案及二人分工情形，造成社會大眾多人被騙，
    影響社會治安甚巨，然犯後尚能供承不諱，態度良好，並已
    賠償被害人之一牟麗常之損失等一切情狀，乃量處如主文所
    示之刑，及依減刑條例為減刑宣告。至附表扣案物品，除編
    號７之四萬三千元，雖為被告甲○○所有，然無事証足証係
    本案犯罪所得之物，不予宣告沒收，餘各編號或供犯罪所用
    、或因犯罪所得，且分別為共同被告所有，均併依法宣告沒
    收之。
五、據上論斷，應依刑事訴訟法第三百六十九條第一項前段、第
    三百六十四條、第三百七十三條、第二百九十九條第一項前
    段，刑法第二條第一項前段、第二十八條，修正前刑法第三
    百四十條、第三十八條第一項第二款、第三款，罰金罰鍰提
    高標準條例第一條，中華民國九十六年罪犯減刑條例第二條
    第一項第三款、第七條，判決如主文。
本案經檢察官林秀濤到庭執行職務。
中    華    民    國   九十六   年  十二  月   十三   日
                  刑事第六庭審判長法  官  林堭儀
                                  法  官  莊謙崇
                                  法  官  陳玉雲
以上正本證明與原本無異。
如不服本判決，應於收受送達後十日內向本院提出上訴書狀，其
未敘述上訴之理由者並得於提起上訴後十日內向本院補提理由書
（均須按他造當事人之人數附繕本）。
                                  書記官  陳思云
中    華    民    國    96    年    12    月    14    日


司法院資訊處製作；財團法人民間司法改革基金會備份。
